【裁判字號】    98,審抗,246
【裁判日期】    980928
【裁判案由】    本票裁定
【裁判全文】
臺灣臺北地方法院民事裁定             98年度審抗字第246號
抗  告  人  甲○○
相  對  人  賢聚紙業有限公司
法定代理人  乙○○
上列當事人間本票裁定事件，抗告人對於中華民國98年7月21日
本院98年度司票字第15786號裁定提起抗告，本院裁定如下：
    主  文
抗告駁回。
抗告程序費用新台幣壹仟元由抗告人負擔。
    理  由
一、按執票人向本票發票人行使追索權時，得聲請法院裁定後強
    制執行，票據法第一百二十三條定有明文。又按本票執票人
    ，依票據法第一百二十三條規定，聲請法院裁定許可對發票
    人強制執行，係屬非訟事件，法院僅依非訟事件程序，就本
    票形式之要件是否具備予以審查，即為已足。若實體上問題
    ，應依訴訟程序另謀解決，尚非屬非訟事件所得審究（最高
    法院57年台抗第76號判例意旨參照）。
二、本件相對人主張其執有抗告人簽發如附表所示之本票三紙，
    付款地未載，利息未約定，並免除作成拒絕證書；詎於到期
    後經提示均未獲付款，為此提出本票三紙聲請本院裁定准予
    強制執行等情，業據其提出本票為證，本院依首開規定審酌
    相對人提出之本票後裁定予以准許，尚無不合。
三、抗告人抗告意旨略以：抗告人雖簽發如附表示之本票三紙，
    惟其中附表編號１所示本票，提示日為95年4月14日，而相
    對人向本院聲請裁定本票准予強制執行時，其請求權顯已逾
    三年時效期間未行使而消滅，為此提起抗告，求為廢棄原裁
    定，並駁回相對人附表編號１本票部分之請求等語。
四、按本票之票款請求權有無因罹於時效而消滅之事項，因涉及
    請求權時效有無中斷、時效期間如何計算等事實待調查認定
    ，並非單由票面外觀之形式上記載即得判斷，以非訟事件程
    序審查強制執行許可與否，既無確定實體上法律關係存否之
    效力，此時效消滅之抗辯應屬實體上法律關係之抗辯，應非
    為裁定法院所得審酌之事項（最高法院83年度台抗字第227
    號裁定意旨參照）。抗告人抗辯相對人就如附表編號１所示
    本票之請求權已罹於時效期間未行使而消滅，所述自非本件
    非訟程序所得審究者。再者，揆諸前開說明，法院就本票裁
    定事件，僅就本票是否具備形式要件而為審查，至其他所涉
    實體爭執，抗告人應依訴訟程序另謀解決，而非於裁定程序
    中為此爭執。從而，抗告人提起本件抗告，為無理由，應予
    駁回。
五、爰依非訟事件法第五十五條第一項及第二項、第二十一條第
    二項、第二十四條第一項、第四十六條、民事訴訟法第四百
    九十五條之一第一項、第四百四十九條第一項、第七十八條
    ，裁定如主文。
中    華    民    國    98    年    9     月    28    日
                  民事第六庭  審判長法  官  朱漢寶
                                    法  官  劉又菁
                                    法  官  賴錦華
以上正本係照原本作成。
如對本裁定不服，得於十日內以違背法令為理由，委任律師為訴
訟代理人，向本院提出再抗告，而後始可再抗告於臺灣高等法院
；對於費用之裁定，不得獨立聲明不服。
中    華    民    國    98    年    9     月    28    日
                                    書記官  張馨文
┌──────────────────────────────────────┐
│                                                附表：  98年度審抗字第246號 │
├──┬──────┬─────────┬───────┬──────────┤
│編號│發  票  日  │票面金額（新台幣）│到  期  日    │提示日（利息起算日）│
├──┼──────┼─────────┼───────┼──────────┤
│001 │95年4 月14日│2,030,000元       │未載          │95年4 月14日        │
├──┼──────┼─────────┼───────┼──────────┤
│002 │96年1 月10日│690,000元         │96年2 月10日  │96年2 月10日        │
├──┼──────┼─────────┼───────┼──────────┤
│003 │96年1 月18日│400,000元         │96年3 月15日  │96年3 月15日        │
└──┴──────┴─────────┴───────┴──────────┘


司法院資訊處製作；財團法人民間司法改革基金會備份。
